【裁判字號】    97,簡上,1
【裁判日期】    970320
【裁判案由】    竊盜
【裁判全文】
台灣屏東地方法院刑事判決      97年度簡上字第1號
公  訴  人  臺灣屏東地方法院檢察署檢察官
上  訴  人即
被      告  乙○○
                    現於臺灣高雄戒治所
上列上訴人即被告因竊盜案件，不服台灣屏東地方法院96年度簡
字第1735號中華民國96年11月14日第一審簡易判決（聲請簡易判
決處刑案號96年度偵字第2984號），提起上訴，本院管轄之第二
審合議庭判決如下：
    主  文
上訴駁回。
    事  實  及  理  由
一、本院認定被告之犯罪事實及證據，除事實欄第18行更正為「
    至96年9 月4 日始保護管束期滿」；第21至26行更正為「於
    96年4 月29日4 時許，在林美智位於屏東縣內埔鄉○○村○
    ○路765 巷101 號住處前，見林美智所有之車號ZNW-719 號
    輕型機車停放該處，鑰匙並未取下，乃徒手予以竊取，得手
    後供己作交通工具用」；證據部分補充「被告被警查獲時，
    除機車鑰匙外，尚持有被害人住處大門及房間之鑰匙各1 支
    ，業據證人即被害人林美智於偵查中供證明確，證人甲○○
    亦於偵查及本院中供證：未將機車借予被告使用等語，足見
    被告應係於96年4 月29日4 時許，在林美智位於屏東縣內埔
    鄉○○村○○路765 巷101 號住處前，行竊林美智所有之車
    號ZNW-719 號輕型機車無訛；且被告若果真係向甲○○借用
    機車半日後立即返還，焉有將機車鑰匙與自有之其他鑰匙放
    於同一鑰匙圈，增加返還時麻煩之理？更足證被告顯有為自
    己不法所有之意圖」外，餘與檢察官聲請簡易判決處刑書之
    記載相同，茲引用之（如附件）。
二、核被告乙○○所為，係犯刑法第320 條第1 項之普通竊盜罪
    。原審審酌被告前已有竊盜前科紀錄，有臺灣高等法院被告
    前案紀錄表附卷可稽，於假釋期間復再行竊被害人財物，侵
    害其財產法益，行為誠屬不當，犯後猶執詞辯解，並無悔意
    ，及被害人已領回失竊機車（有贓物認領保管單可憑）等一
    切情狀，依刑事訴訟法第449 條第1 項前段、第454 條第2
    項，刑法第320 條第1 項、第41條第1 項前段之規定，逕以
    簡易判決處有期徒刑６月，並諭知易科罰金之折算標準，其
    認事用法，均無不合，量刑亦屬妥適。被告上訴意旨空言指
    摘其未行竊本案機車，原審判決不當云云，顯無理由，應予
    駁回。
據上論斷，應依刑事訴訟法第455 條之1 第1 項、第3 項、第36
8 條，判決如主文。
本案經檢察官陳新君到庭執行職務。
中    華    民      國      97    年   3    月   20   日
                    刑事第五庭
                              審判長法  官  石家禎
                                    法  官  林家聖
                                    法  官  陳秀慧
以上正本證明與原本無異。
不得上訴。
中    華    民      國      97    年   3    月   20   日
                                    書記官  林鴻仁


司法院資訊處製作；財團法人民間司法改革基金會備份。
